



INFORMAZIONI PERSONALI

PATRIZA MASSARO



C.so Allamano 59/d 10136 TORINO

U 011/306795 339/4049656

x patriziamassaro@yahoo.it

Sesso F | Data e luogo di nascita 04/12/1973 Torino

SINTESI PROFESSIONALE

Sono un impiegata commerciale, determinata e dinamica, con forti doti comunicative ed organizzative, maturate attraverso una pluriennale esperienza nel settore commerciale di distribuzione di prodotti e strumenti dentali e più in generale nell'ambito della vendita e della cura delle relazioni. Completano il mio profilo l'ottimo uso dei principali applicativi informatici e la lingua inglese e francese scritta e parlata.

ESPERIENZA PROFESSIONALE

Maggio 2011 - ad oggi

Impiegata commerciale

G&G PRODOTTI DENTALI - T3GROUPSRLS

- Redazione d'offerte clienti attraverso mailing-list
- Fatturazione attiva e passiva Emissione Ddt Prima Nota
- Gestione Ordini e Spedizioni
- Gestione Incassi e Pagamenti
- Acquisizione di nuovi clienti attraverso l'attivita' di teleselling
- Trasferte e partecipazione ad eventi

Settembre 2008 - Maggio 2011

Store Manager

Geox Shop, Rivoli (TO)

- Gestione del punto vendita nel rispetto delle linee guida aziendali
- Organizzazione campagne di vendita
- Fidelizzazione della clientela con attivita' promozionali
- Ottimizzazione degli obiettivi attraverso l'analisi delle statistiche di vendita
- Selezione formazione dello staff di vendita
- Gestione relazione con i fornitori
- Assortimento e restituzione giacenze
- Gestione delle strategie di vendita efficaci in collaborazione con il gruppo di lavoro

Aprile 2001 - Settembre 2008

Vice Responsabile, Visual Merchandising

Gruppo Vestebene- Miroglio Spa, Torino





- Responsabile delle attività di promozione all'interno dei punti vendita
- Responsabile pro-tempore dei punti vendita di Ancona, Pesaro, Varese e Aosta
- Responsabile del visual-merchindising del punto vendita
- Attività di formazione periodica
- Trasferte per apertura nuovi punti vendita

Gennaio 2000 - Aprile 2001

Responsabile Vendite e Acquisti

Sorelle Ramonda, Reana del Roiale, Udine

- Addetta vendite e acquesti di brand prestigiosi, quali: Caractere, Elena Mirò, Laura Lindor, Mariella, Burani, Seventy, Mabrun
- Gestione relazione con clienti e fornitori

Giugno1999 – Gennaio 2000

Addetta vendite

Gruppo Arteni- Progetto di Tavagnacco, Lignano Sabbiadoro, Udine

Settembre 1998 - Ottobre 1998

Impiegata Commerciale

Societa Beko Italia Srl, Borgaro (TO)

- Gestione Spedizioni
- Ordini
- Marketing e Relazioni con i Clienti e Fornitori
- Trasferte

ISTRUZIONE E FORMAZIONE

1987-1992

Perito Aziendale Per Corrispondenti in Lingue Estere

Elio Vittorini, Torino (Italia)

Lingue studiate: Inglese e Francese

1998 - 1998

Attestato Post-diploma

Tecnico della gestione aziendale informatizzata indirizzo amministrazione del personale

Salotto Fiorito, Rivoli (Italia)

2001 - 2008

Corsi di Formazione Professionale

Strategie di approccio al cliente, Strategie di vendita efficaci, Analisi del prodotto.

Studio delle tecniche espositive e di comunicazione visiva.

Tecniche di Customer Retention e Customer Satisfaction applicate al teleselling.

COMPETENZE PERSONALI

Lingua madre

Italiano

Altre lingue

COMPRENSIONE		PARLATO		PRODUZIONE SCRITTA
Ascolto	Lettura	Interazione	Produzione orale	
B1	B2	B2	B2	B2

Inglese

Patrizia Massaro



Curriculum Vitae

Patrizia Massaro

Francese

C2 C1 C2 C2 C2

Livelli: A1/A2: Utente base - B1/B2: Utente intermedio - C1/C2: Utente avanzato

Quadro Comune Europeo di Riferimento delle Lingue

Competenze professionali

Ho una buona capacità organizzativa e di gestione dei tempi di lavoro, sia personali che di squadra. Nell'ambito della mia esperienza ho partecipato e contribuito alla nascita del brand "NIU" in tutte le sue fasi dalla scelta dei tessuti, alla realizzazione del campionario fino alla creazione della collezione. Tale esperienza, vissuta in età formativa, oltre ad avermi arricchita professionalmente, ha costituito per me un forte esempio di crescita e di sviluppo commerciale che ha segnato e continua a segnare, la passione con cui mi dedico ai progetti.

Competenze Digitale

Buona conoscenza dei principali strumenti di Office Automation

Patente di guida

Patente B / AUTOMUNITA

DATA Agosto 2017

PATRIZIA MASSARO